## LUIS ENRIQUE LANDAURO ELERA

Av. General Ernesto Montagne 351 Dpto. 203, Miraflores, Lima943511826, enriquelandauro85@gmail.com

linkedin.com/in/luis-enrique-landauro-elera-5324a541

Profesional en Ingeniería Mecánica y Eléctrica con experiencia liderando procesos de mantenimiento preventivo y correctivo. Conocimientos en gestión y elaboración de proyectos. Dominio en herramientas tecnológicas: MS Project, SAP, SolidWorks y alto manejo del idioma inglés. Con capacidad analítica, orientación a resultados y adaptabilidad a cambios.

#### EXPERIENCIA LABORAL

## RCCA PROJECTS S.A.C.

01/2020 al 03/2020

## <u>SUPERVISOR DE MANTENIMIENTO – PROYECTO TEMPORAL</u>

- Liderar la planificación, elaboración, coordinación y supervisión de los proyectos de mantenimiento preventivo y correctivo de las instalaciones e infraestructura en la Villa Deportiva Nacional – VIDENA.
- Garantizar la óptima gestión de los procesos de trabajo y equipo a cargo.

#### **IMAGE WORK S.A.C.**

05/2016 a la actualidad

## **EMPREDIMIENTO PERSONAL**

• Ofrecer servicio de publicidad.

#### PROGRAMA NACIONAL DE APOYO

## "DIRECTO A LOS MÁS POBRES - JUNTOS"

01/2016 al 05/2018

## ESPECIALISTA EN TRANSPORTES – UNIDAD DE ADMINISTRACIÓN

- Aportar en la correcta programación y planificación del mantenimiento correctivo y preventivo de la flota vehicular de cada Unidad Territorial y Sede Central.
- Gestionar y analizar los requerimientos remitidos por la Sede Central y Unidades Territoriales para la atención de servicios de mantenimiento y adquisición de repuestos, llantas y otros para la flota vehicular.
- Implementar los nuevos planes de mantenimiento.
- Participar en el desarrollo del inventario anual del programa.

#### PROCIM'S INGENIEROS S.A.C

09/2015 al 12/2015

## SUPERVISOR DE PROYECTO

- Garantizar la eficiencia en los procesos de suministro y montaje de cerramiento metálico; a través de la supervisión y seguimiento de una óptima gestión.
- Liderar el equipo a cargo (40).

♣ PROYECTO: Planta cementera UNACEM – Condorcocha (Edificio de molino, prensa y tolva de cemento N°8).

#### **PACKAGE EXPRESS S.A.C**

06/2014 al 05/2015

## SUPERVISOR DE MANTENIMIENTO DE VEHÍCULOS MOTORIZADOS

- Plantear la planificación y programación del mantenimiento preventivo y correctivo de los vehículos motorizados.
- Liderar la ejecución y seguimiento de los procesos de mantenimiento de la flota completa de vehículos motorizados (15).
- Participar en la búsqueda de proveedores.
- Comprar materiales en general (repuestos, llantas).

UNACEM S.A. 10/2012 al 10/2013

# ASISTENTE DE GERENCIA DE EJECUCIÓN DE PROYECTOS – DIVISIÓN INGENIERÍA MECÁNICA Y ELÉCTRICA (TRAINNE)

- Supervisar la Ejecución de Proyectos en la división de Ingeniería Mecánica y Eléctrica en el Proyecto de Ampliación de la Capacidad de Producción de la Planta Atocongo de 10700 a 15000 Tn-clinker/día.
- Liderar los procesos de mantenimiento del sistema hidráulico de las nuevas prensas de rodillos para molienda de clinker y de caliza.
- Planificar los proyectos de mantenimiento correctivo de los desaglomeradores de las prensas de rodillos para molienda de clinker y de caliza.

## FORMACIÓN ACADÉMICA

## UNIVERSIDAD NACIONAL PEDRO RUIZ GALLO

04/2005 - 07/2012

Ingeniería Mecánica y Eléctrica

#### **CONOCIMIENTOS ADICIONALES**

Inglés (Nivel Intermedio)
 MS Project (Nivel Avanzado)
 AutoCAD (Nivel Intermedio)
 SAP (Nivel Intermedio)
 Solidworks (Nivel Intermedio)

# **CURSOS DE ESPECIALIZACIÓN**

• TECSUP	10/2014 - 12/2014
Gestión del Equipo Pesado (Construcción - Minería)	10/0015 01/001/
• TECSUP	10/2015- 01/2016
Mantenimiento Predictivo (Construcción – Minería)	
• TECSUP	06/2016 – 07/2016
Administración de Flota Vehicular (Construcción – Minería)	00/2010 - 0//2010
CC PUCP	06/2018 - 09/2018
Design Thinking (Creatividad y elaboración de proyectos)	
NEW HORIZONS PERÚ	06/2019 - 08/ 2019
Project Management for Professionals (Gestión de	
proyectos)	08/ 2020 -11 / 2020
<ul> <li>FUNDACIÓN TELÉFONICA MOVISTAR</li> </ul>	
Gestión de proyectos con metodologías ágiles y Lean	

## OTRAS EXPERIENCIAS

FIFA (FEDERACIÓN INTERNACIONAL DE FÚTBOL ASOCIADO) Voluntariado.